臺灣士林地方法院小額民事判決
110年度湖小字第1596號
原      告  陳俊豪  
被      告  高雅琴  
訴訟代理人  李泰鈞  
上列當事人間請求損害賠償事件，本院於民國110年12月21日言
詞辯論終結，判決如下：
    主  文
被告應給付原告新臺幣16,800元，及自民國110年11月23日起至
清償日止，按週年利率5%計算之利息。
原告其餘之訴駁回。
訴訟費用新臺幣1,000元，其中新臺幣820元由被告負擔，餘由原
告負擔。
本判決原告勝訴部分得假執行。
    事實及理由
一、原告主張：被告於民國110年3月22日17時53分許，駕駛車號
    000-0000號自用小客車（下稱肇事車輛）行經臺北市○○區○○
    街0段000號前，因倒車不慎之疏失，碰撞原告所有之車號00
    00-00自用小客車（下稱系爭車輛），系爭車輛送修需7個工
    作天，期間原告向訴外人格上租賃股份有限公司租車代步，
    支出租車費用新臺幣（下同）20,450元，爰依民法第184條
    第1項前段、第191條之2前段規定提起本件訴訟等語。並聲
    明：被告應給付原告20,450元，及起訴狀繕本送達翌日起至
    清償日止，按週年利率5%計算之利息。
二、被告則以：對原告主張之過失行為無意見，又交通費用應以
    合理必要為限，如租車代步，應以可達成代步目的之最低金
    額為限，租車行情應以一般轎車行情每日2,400元計算，合
    計為16,800元，原告租用高級轎車，並非必要等語，以資抗
    辯。並聲明：原告之訴駁回。
三、本院之判斷：上揭原告主張之原因事實，被告不爭執其有過
    失，亦不爭執原告主張應賠償租車費用，及系爭車輛修復天
    數為7日，但就租車費用之金額有所爭執。按不能回復原狀
    或回復顯有重大困難者，應以金錢賠償其損害。民法第215
    條定有明文。車輛所有人於車輛修復期間，所受損害係不能
    使用車輛之不利益，性質上無從回復原狀，應以金錢賠償之
    。查，系爭車輛係AUDI廠牌，型號A5 SPORTBACK，99年9月
    出廠，行駛里程已120,422公里，此有估價單及交通事故補
    充資料表在卷可佐（見本院卷第19頁、第35頁），而原告係
    租用同廠牌型號Q3車輛，行駛里程僅18,038公里，亦有原告
    提出汽車出租單為憑（見本院卷第21頁）。而原告並未說明
    並舉證其有何租用同廠牌型號Q3之車輛之必要性，依被告提
    出一般轎車每日租用行情為2,400元（見本院卷第67頁），
    尚屬合理，以此計算7日之租車費用應為16,800元，則原告
    之請求在此範圍內應予准許，逾此範圍，即無理由。
四、從而，原告依民法第184條第1項前段、第191條之2前段規定
    ，請求被告給付原告16,800元，及起訴狀繕本送達翌日即11
    0年11月23日（見本院卷第53頁）起至清償日止，按週年利
    率5%計算之利息部分，為有理由，應予准許，逾此範圍之請
    求，則無理由，應予駁回。又本件適用小額訴訟程序，所為
    被告敗訴部分，應依職權宣告假執行。
五、訴訟費用負擔之依據：民事訴訟法第79條。並確定訴訟費用
    額為1,000元（第一審裁判費），其中820元由被告負擔，餘
    由原告負擔。
中　　華　　民　　國　　110 　年　　12　　月　　28　　日
                  內湖簡易庭  法　官　林銘宏 
本件為正本係照原本作成。　　　　　　　　　     
如不服本判決，應於送達後20日內，向本院提出上訴狀並應記載
上訴理由，表明關於原判決所違背之法令及其具體內容與依訴訟
資料可認為原判決有違背法令之具體事實，如於本判決宣示後送
達前提起上訴者，應於判決送達後20日內補提上訴理由書（須附
繕本）。
中　　華　　民　　國　　110 　年　　12　　月　　28　　日
                              書記官  許秋莉